臺灣宜蘭地方法院刑事裁定　　　　　　 100年度撤緩字第13號
聲　請　人　臺灣宜蘭地方法院檢察署檢察官
受　刑　人　陳翔寧
上列聲請人因受刑人妨害自由案件（臺灣桃園地方法院97年度訴
字第888號），聲請撤銷緩刑之宣告（100年執聲字第125號），
本院裁定如下：
    主  文
陳翔寧之緩刑宣告撤銷。
    理  由
一、本件聲請意旨略以：受刑人陳翔寧因妨害自由案件，前經臺
    灣桃園地方法院於民國98年11月23日以97年度訴字第888號
    判決判處「有期徒刑十月，減為有期徒刑五月，如易科罰金
    ，以新臺幣一千元折算一日。緩刑三年。緩刑期間付保護管
    束。並應向指定之政府機關、政府機構、行政法人、社區或
    其他符合公益目的之機構或團體提供四十小時之義務勞務。
    」，並已於99年3月8日判決確定。茲查受刑人於99年11月17
    日經本署通知報到後，即未再報到執行義務勞務，屢經告誡
    及函請陳述意見，均置之不理，顯已違反刑法第74條第2項
    第5款規定，情節重大，爰依刑法第75條之1第1項第4款之規
    定，聲請將上述緩刑之宣告予以撤銷等語。
二、按緩刑之宣告應撤銷者，由受刑人所在地或其最後住所地之
    地方法院檢察官聲請該法院裁定之，刑事訴訟法第476條定
    有明文。次按，緩刑宣告，得斟酌情形，命犯罪行為人向指
    定之政府機關、政府機構、行政法人、社區或其他符合公益
    目的之機構或團體，提供四十小時以上二百四十小時以下之
    義務勞務，刑法第74條第2項第5款定有明文。又受緩刑之宣
    告而有違反刑法第74條第2項第1款至第8款所定負擔情節重
    大，足認原宣告之緩刑難收其預期效果，而有執行刑罰之必
    要者，得撤銷其宣告，刑法第75條之1第1項第4款亦有明定
    。
三、本院已函請受刑人陳翔寧於文到五日內，陳明對於本件檢察
    官撤銷緩刑聲請之意見，該函文合法送達至被告住所，由被
    告之同居人即母親收受後，被告迄未表示任何意見等事實，
    有本院100年3月22日宜院瑞刑良100撤緩13字第25102號函及
    送達證書在卷可稽，合先敘明。
四、查受刑人陳翔寧因妨害自由案件，前經臺灣桃園地方法院於
    98年11月23日以97年度訴字第888號判決判處「有期徒刑十
    月，減為有期徒刑五月，如易科罰金，以新臺幣一千元折算
    一日。緩刑三年。緩刑期間付保護管束。並應向指定之政府
    機關、政府機構、行政法人、社區或其他符合公益目的之機
    構或團體提供四十小時之義務勞務。」，並已於99年3月8日
    判決確定之事實，有上開判決書及臺灣高等法院被告前案紀
    錄表在卷可稽。次查，受刑人陳翔寧於前開判決確定後，檢
    察官指定受刑人陳翔寧應於100年3月7日前履行四十小時之
    義務勞務，並通知於99年11月17日到案，受刑人陳翔寧於該
    日到案後，檢察官已當庭告知緩刑期間應遵守事項、義務勞
    務執行須知及若未遵守，緩刑將被撤銷之旨。其後檢察官陸
    續合法通知受刑人陳翔寧應於99年12月14日上午9時、99年1
    2月27日下午2時、99年12月29日、100年1月7日上午9時、10
    0年1月13日上午9時、100年1月19日上午9時、100年2月11日
    上午9時、100年2月23日上午9時到案執行義務勞務，並均告
    誡若未依法報到執行、若未於100年3月7日前履行四十小時
    之義務勞務，緩刑將被撤銷，然受刑人陳翔寧均置之不理，
    無正當理由未到案。嗣經檢察官合法發函通知受刑人陳翔寧
    ，命其於文到五日內以言詞或書面說明為何未到案執行義務
    勞務，且告知若未陳明意見，視為放棄陳述，緩刑將被撤銷
    ，然受刑人陳翔寧仍置之不理，未提出任何說明，迄今受刑
    人陳翔寧完全未執行義務勞務等事實，有臺灣宜蘭地方法院
    檢察署99年度執保助字第40號、99年度執護勞助字第12號、
    99年度執護助字第23號卷內所附之該署執行附條件緩刑案件
    通知書、99年11月17日報到筆錄、接受義務勞務執行須知具
    結書、受保護管束人應遵守事項具結書、該署宜檢文護觀字
    第20051號函及送達證書、該署100年1月4日宜檢文護觀字第
    00078號函及送達證書、該署100年1月4日宜檢文護觀字第00
    067號函及送達證書、該署100年1月13日宜檢文護觀字第007
    22號函及送達證書、該署100年1月21日宜檢文護觀字第0120
    6號函及送達證書、該署執行保護管束情況訪視報告表、該
    署宜檢文護觀字第02158號函及送達證書、該署100年3月3日
    宜檢文護觀字第03122號函及送達證書、義務勞務工作日誌
    、該署100年1月26日宜檢文護觀字第01478號函及送達證書
    、該署100年2月17日宜檢文護觀字第02402號函及送達證書
    、該署觀護人簽呈可資佐證。依此，堪認受刑人陳翔寧緩刑
    期內，並未依照上開判決意旨及檢察官之命令履行所附「向
    指定之政府機關、政府機構、行政法人、社區或其他符合公
    益目的之機構或團體提供肆拾小時之義務勞務。」之負擔。
    是由受刑人陳翔寧屢次視檢察官之通知、告誡如無物，始終
    不願到案執行義務勞務，檢察官給予其陳述未到案執行之理
    由之機會，其亦視若罔文，顯見受刑人陳翔寧並未確實悔悟
    ，其並無恪遵法令之意，其於受緩刑之宣告後，並未履行原
    判決依刑法第74條第2項第5款所定負擔（即義務勞務四十小
    時）之情節確屬大，原宣告之緩刑已難收其預期效果，而有
    執行刑罰之必要，則聲請人聲請撤銷受刑人前揭緩刑之宣告
    ，核與刑法第75條之1第1項第4款之規定相符，應予准許。
五、依刑事訴訟法第476條，裁定如主文。
中    華    民    國    100    年    4    月     1    日
                  刑事第二庭法  官  劉家祥
以上正本證明與原本無異。
如不服本裁定，應於裁定送達後5日內，向本院提出抗告狀。（
應附繕本）
                            書記官  葉書毓
中    華    民    國    100    年    4    月     1    日